【裁判字號】    96,訴,762
【裁判日期】    970129
【裁判案由】    毒品危害防制條例
【裁判全文】
臺灣基隆地方法院刑事判決               96年度訴字第762號
公  訴  人  臺灣基隆方法院檢察署檢察官
被      告  乙○○
上列被告因違反毒品危害防制條例案件，經檢察官提起公訴（96
年度毒偵字第2138號、第2312號），被告就被訴事實為有罪之陳
述，本院合議庭裁定由受命法官獨任進行審判，經改依簡式審判
程序審理後判決如下：
    主  文
乙○○施用第一級毒品，累犯，處有期徒刑柒月；又施用第一級
毒品，累犯，處有期徒刑柒月，扣案之第一級毒品海洛因（淨重
零點伍伍公克）併同難以析離之包裝袋壹只，均沒收銷燬之，又
扣案之注射針筒壹支，沒收之。應執行有期徒刑拾月，扣案之第
一級毒品海洛因（淨重零點伍伍公克）併同難以析離之包裝袋壹
只，均沒收銷燬之；又扣案之注射針筒壹支，沒收之。
    事  實
一、乙○○前因施用第一級、第二級毒品案件，經本院裁定送觀
    察勒戒後，認無繼續施用毒品之傾向，於民國93年12月30日
    執行完畢釋放出所，並由臺灣基隆地方法院檢察署檢察官於
    93年12月28日以93年度毒偵字第1263號、第2014號為不起訴
    處分確定。又因施用第二級毒品案件，經本院於94年6 月30
    日以94年度基簡字第476 號判決，判處有期徒刑5 月確定。
    再因施用第一級、第二級毒品案件，經本院於95年2 月8 日
    以94年度訴字第845 號判決，判處有期徒刑7 月、6 月，應
    執行有期徒刑11月確定。其於95年1 月5 日入監接續執行上
    開有期徒刑5 月、11月後，於96年1 月19日假釋出監，同年
    4 月16日假釋期滿未經撤銷假釋，未執行之刑以已執行論，
    而視為執行完畢。
二、詎乙○○猶未戒斷毒癮，於觀察勒戒執行完畢後之5 年內，
    基於施用第一級毒品海洛因之犯意，先於96年8 月25日上午
    9 時許，在基隆市○○區○○街42巷45之3 號4 樓住處，以
    將第一級毒品海洛因摻水注入注射針筒，再施打入身體之方
    式，施用第一級毒品海洛因1 次，嗣因其為施用毒品列管人
    口，經警於96年8 月25日下午4 時許通知至警局採尿送驗後
    ，結果呈嗎啡之陽性反應，而悉上情。又基於施用第一級毒
    品海洛因之犯意，於96年9 月4 日凌晨零時許，同在上址住
    處，以同前方式，再施用第一級毒品海洛因1 次，嗣其於同
    日下午2 時20分許，在基隆市○○區○○路157 號前，因形
    跡可疑，為警上前盤查時查獲，並扣得第一級毒品海洛因1
    包（淨重0.55公克），及其所有供施用第一級毒品海洛因用
    之注射針筒1 支，而悉上情。
三、案經基隆市警察局刑警大隊暨第三分局分別移送臺灣基隆地
    方法院檢察署檢察官偵查後起訴。
    理  由
壹、程序事項
    本件被告乙○○所犯者非為死刑、無期徒刑、最輕本刑為3
    年以上有期徒刑之罪或高等法院管轄第一審案件，其於準備
    程序進行中，先就被訴事實為有罪之陳述，經告知其簡式審
    判程序之旨，並聽取公訴人、被告之意見後，本院業已依刑
    事訴訟法第273 條之1 第1 項之規定，裁定由受命法官獨任
    以簡式審判程序進行本案之審理。是依刑事訴訟法第273 條
    之2 之規定，本件之證據調查，即不受同法第159 條第1 項
    、第161 條之2 、第161 條之3 、第163 條之1 及第164 條
    至第170 條規定之限制。
貳、實體事項
一、上開事實，業據被告於本院審理時坦承在卷，且其為警查獲
    後所採集之尿液經送驗結果，呈嗎啡之陽性反應，有台灣尖
    端先進生技醫藥股份有限公司濫用藥物檢驗報告及台灣檢驗
    科技股份有限司濫用藥物尿液檢驗報告各1 紙附卷可稽，復
    有第一級毒品海洛因1 包（淨重0.55公克，空包裝袋重0.15
    公克）及注射針筒1 支扣案可佐。又其前因施用第一級、第
    二級毒品案件，經本院裁定送觀察勒戒後，認無繼續施用毒
    品之傾向，於93年12月30日執行完畢釋放出所等情，亦有臺
    灣高等法院被告前案紀錄表附卷足佐。綜上，本案事證明確
    ，被告於觀察勒戒執行完畢後5 年以內，再犯施用第一級毒
    品之犯行，堪可認定，應依法論科。
二、論罪科刑：
  (一)查海洛因係毒品危害防制條例第2 條第2 項第1 款所定之第
    一級毒品，被告於觀察勒戒執行完畢釋放後5 年以內，再犯
    施用第一級毒品海洛因之行為，係犯毒品危害防制條例第10
    條第1 項之施用第一級毒品罪。被告因施用而持有第一級毒
    品海洛因之低度行為，應為施用第一級毒品之高度行為所吸
    收，不另論罪。
  (二)被告先後2 次所犯施用第一級毒品海洛因之行為，犯意各別
    ，行為不同，應予分論併罰。
  (三)又被告前曾受如事實欄所示之有期徒刑執行完畢，有臺灣高
    等法院被告前案紀錄表在卷可按，其於有期徒刑執行完畢後
    之5 年內，故意再犯本件有期徒刑以上之罪，為累犯，其所
    犯上開2 罪，均應依法加重其刑。
  (四)爰審酌被告犯罪之動機、曾有施用毒品之前科仍不知戒除，
    惟犯罪後坦承犯行，且所犯之施用毒品犯行乃戕害自己身心
    健康，並未危及他人等一切情狀，分別量處如主文所示之刑
    ，併定其應執行之刑。
  (五)扣案之白色粉末1 包（淨重0.55公克，空包裝袋重0.15公克
    ），內含有第一級毒品海洛因成分，有法務部調查局96年9
    月25日調科壹字第09623069890 號鑑定書1 紙在卷可憑，應
    併同難以析離之包裝袋1 只，均依毒品危害防制條例第18條
    第1 項前段宣告沒收銷燬之。又扣案之注射針筒1 支，係被
    告所有供施用第一級毒品海洛因之用，業據其供承在卷，爰
    依刑法第38條第1 項第2 款宣告沒收。
據上論斷，應依刑事訴訟法第273條之1第1項、第299條第1 項前
段，毒品危害防制條例第10條第1 項、第18條第1 項前段、第23
條第2 項，刑法第11條、第47條第1 項、第51條第5 款、第38條
第1 項第2 款，判決如主文。
本案經檢察官甲○○到庭執行職務。
中    華    民    國    97    年    1    月    29    日
                  刑事第一庭法  官   劉桂金
以上正本證明與原本無異。
如不服本判決應於收受本判決後10日內向本院提出上訴書狀，其
未敘述上訴理由者，並得於提起上訴後10日內向本院補提理由書
狀（均須按他造當事人之人數附繕本）「切勿逕送上級法院」。
中    華    民    國    97    年    1    月    29    日
                            書記官   鄧順生
附錄論罪法條：
毒品危害防制條例第10條
施用第一級毒品者，處 6 月以上 5 年以下有期徒刑。
施用第二級毒品者，處 3 年以下有期徒刑。


司法院資訊處製作；財團法人民間司法改革基金會備份。
